臺灣新竹地方法院刑事判決
110年度金訴字第220號
公  訴  人  臺灣新竹地方檢察署檢察官
被      告  彭紹彬



上列被告因詐欺案件，經檢察官提起公訴（110年度偵字第18號
、第2095號、第2773號、第3907號、第4256號、第5070號、第50
73號），移送併辦（110年度偵字第4780號、第7387號、第7663
號、第10218號），被告於準備程序中就被訴事實為有罪之陳述
，經本院告以簡式審判之旨，並聽取公訴人及被告之意見後，本
院合議庭裁定由受命法官獨任依簡式審判程序審理，判決如下：
    主  文
彭紹彬幫助犯洗錢防制法第十四條第一項之一般洗錢罪，累犯，處有期徒刑肆月，併科罰金新臺幣陸仟元，罰金如易服勞役，以新臺幣壹仟元折算壹日。　　　　　　　　　　
    事  實
彭紹彬明知一般人無故取得他人金融帳戶使用之行徑常與財產犯
罪密切相關，並可預見將金融帳戶交付他人使用，可能遭他人使
用為從事財產犯罪及處理犯罪所得之工具，藉以取得贓款及掩飾
犯行，逃避檢警人員追緝，竟仍基於洗錢及提供金融帳戶予他人
使用，他人若持以從事犯罪，亦無違反其本意之不確定幫助故意
，於民國109年10月30日前之不詳時間，在不詳處所，將其所申
辦臺灣中小企業銀行湖口分行帳號000-00000000000號帳戶（下
稱臺企銀帳戶）之存摺、金融卡及密碼，交付與真實姓名年籍不
詳之詐騙集團成員，嗣該名成員所屬詐騙集團內某成員取得彭紹
彬上開臺企銀帳戶存摺、金融卡、密碼後，即意圖為自己不法之
所有，基於詐欺取財、洗錢之犯意聯絡，分別於附表「詐欺方式
」欄所示之時間、方式，向如附表「告訴人」欄所示之人實施詐
術，致渠等陷於錯誤，於附表所示之時間將如附表所示之金額分
別匯入彭紹彬上開臺企銀帳戶內，旋即遭不詳之詐欺集團成員提
領而產生資金流斷點。嗣因附表所示之告訴人求證後察覺有異而
報警處理，始循線查悉上情。
    理  由
壹、程序部分：
    被告彭紹彬所犯本件之罪，係死刑、無期徒刑、最輕本刑為
    3年以上有期徒刑以外之罪，亦非高等法院管轄之第一審案
    件，於本院準備程序進行中，被告先就被訴事實為有罪之陳
    述，經告知被告簡式審判程序之旨，並聽取公訴人及被告之
    意見後，本院合議庭裁定由受命法官進行簡式審判程序，是
    本件之證據調查，依刑事訴訟法第273條之2規定，不受同法
    第159條第1項、第161條之2、第161條之3、第163條之1及第
    164條至第170條規定之限制，合先敘明。　　
貳、實體部分：
一、認定犯罪事實所憑之證據及理由：
    訊據被告彭紹彬對於上開犯行，於本院準備程序、審理時均
    自白不諱（本院卷第67、71頁），並有如附表「證據及所在
    頁數」欄所示之證據在卷可佐，足認被告之前開自白均與事
    實相符，本案事證已臻明確，被告犯行堪以認定，應依法論
    科。
二、論罪科刑　
（一）按刑法第30條之幫助犯，係以行為人主觀上有幫助故意，
      客觀上有幫助行為，即對於犯罪與正犯有共同認識，而以
      幫助意思，對於正犯資以助力，但未參與實行犯罪之行為
      者而言。幫助犯之故意，除需有認識其行為足以幫助他人
      實現故意不法構成要件之「幫助故意」外，尚需具備幫助
      他人實現該特定不法構成要件之「幫助既遂故意」，惟行
      為人只要概略認識該特定犯罪之不法內涵即可，無庸過於
      瞭解正犯行為之細節或具體內容。此即學理上所謂幫助犯
      之「雙重故意」。金融帳戶乃個人理財工具，依我國現狀
      ，申設金融帳戶並無任何特殊限制，且可於不同之金融機
      構申請多數帳戶使用，是依一般人之社會通念，若見他人
      不以自己名義申請帳戶，反而收購或借用別人之金融帳戶
      以供使用，並要求提供提款卡及告知密碼，則提供金融帳
      戶者主觀上如認識該帳戶可能作為對方收受、提領特定犯
      罪所得使用，對方提領後會產生遮斷金流以逃避國家追訴
      、處罰之效果，仍基於幫助之犯意，而提供該帳戶之提款
      卡及密碼，以利洗錢實行，仍可成立一般洗錢罪之幫助犯
      。綜上，行為人提供金融帳戶提款卡及密碼予不認識之人
      ，固非屬洗錢防制法第2條所稱之洗錢行為，不成立一般
      洗錢罪之正犯；然行為人主觀上如認識該帳戶可能作為收
      受、提領特定犯罪所得使用，他人提領後會產生遮斷資金
      流動軌跡以逃避國家追訴、處罰之效果，仍基於幫助之犯
      意而提供，則應論以幫助犯一般洗錢罪(最高法院刑事大
      法庭108年度台上大字第3101號裁定意旨參照)。
（二）查被告彭紹彬提供金融機構帳戶存摺、提款卡及密碼作為
      詐欺集團成員向告訴人等詐欺取財並掩飾犯罪所得去向之
      工具，並未共謀或共同參與構成要件行為。是核其所為，
      係犯刑法第30條第1項前段、第339條第1項之幫助犯詐欺
      取財罪及刑法第30條第1項前段、洗錢防制法第14條第1項
      之幫助一般洗錢罪。
（三）被告前曾①於97年間因竊盜案件，經本院以98年度審易字
      第79號判決判處有期徒刑4月、8月、8月，應執行有期徒
      刑1年6月確定；②又於97年間因施用毒品案件，經本院以9
      8年度審訴字第331號判決判處有期徒刑7月確定；③又於98
      年間因竊盜案件，經本院以98年度審易字第471號判決判
      處有期徒刑7月、7月，應執行有期徒刑1年確定；④又於98
      年間因施用毒品案件，經本院以98年度審訴字第577號判
      決判處有期徒刑7月確定；⑤又於98年間因施用毒品案件，
      經本院以98年度審訴字第534號判決判處有期徒刑7月、7
      月、3月、3月，應執行有期徒刑1年5月確定；⑥又於98年
      間因施用毒品案件，經本院以99年度審訴字第21號判決判
      處有期徒刑8月確定；⑦又於98年間因竊盜案件，經本院以
      98年度審易字第572號判決判處有期徒刑9月、7月，應執
      行有期徒刑1年確定；⑧98年間因竊盜案件，經本院以99年
      度竹北簡字第33號判決判處有期徒刑6月確定；⑨又於99年
      間因施用毒品案件，經本案以99年度審訴字第268號判決
      判處有期徒刑4月、8月，應執行有期徒刑11月確定；⑩又
      於104年間施用毒品案件，經本院以105年度審簡字第382
      號判決判處有期徒刑4月、4月、4月、4月，應執行有期徒
      刑1年確定；⑪105年間因施用毒品案件，經本院以105年度
      竹簡字第259號判決判處有期徒刑6月確定；⑫又於105年間
      因施用毒品案件，經本院以105年度竹簡字第377號判決判
      處有期徒刑4月確定；⑬又於106年間因施用毒品案件，經
      本院以106年度訴字第555號判決判處有期徒刑10月確定。
      上開①②③④案件經本院以99年度聲字第862號裁定應執行有
      期徒刑3年4月確定（甲）；⑤⑥⑦⑧⑨案件經本院以99年度聲
      字第863號裁定應執行有期徒刑4年確定（乙）；⑩⑪⑫案件
      經本院以108年度聲字第1594號裁定應執行有期徒刑1年6
      月確定（丙），（甲）（乙）案件經接續執行後，於104
      年4月20日假釋付保護管束出監，嗣因假釋期間違反保護
      管束應遵守事項情節重大，假釋經撤銷後，餘殘刑1年6月
      19日，與（丙）及⑬案件入監接續執行，復於109年3月30
      日再度假釋付保護管束出監，並於109年9月7日保護管束
      期間屆滿未經撤銷假釋而視為執行完畢等情，有臺灣高等
      法院被告前案紀錄表1份在卷可參，足認被告受有期徒刑
      執行完畢後，5年以內故意再犯本案有期徒刑以上之罪，
      為累犯，參照司法院大法官釋字第775號解釋意旨，審酌
      被前案所犯多為竊盜案件，與本件所犯均為財產犯罪，顯
      見被告對於刑罰之反應力薄弱，具有特別惡性，而有加重
      本刑規定適用之必要，且不致使被告所受之刑罰超過其所
      應負擔之罪責，爰依刑法第47條第1項規定加重其刑。
（四）被告以一幫助行為提供臺企銀帳戶存摺、提款卡及密碼，
      而幫助該不詳詐欺者分別向告訴人謝蕊琥、詹雁涵、蔡函
      砡、李書綺、陳家語、吳佩珊、蕭名軒、郭祐丞、陳君誼
      、林薏萱、林希晏、江晨蕗、張元鳳詐欺取財既遂並遮斷
      資金流動軌跡，係以一行為同時觸犯幫助詐欺取財及幫助
      一般洗錢罪，為想像競合犯，應依刑法第55條之規定從一
      重以幫助一般洗錢罪處斷。檢察官移送併辦關於告訴人郭
      祐丞、陳君誼、林薏萱、林希晏、江晨蕗、張元鳳部分，
      經核與本案起訴之犯罪事實，有想像競合犯之裁判上一罪
      關係，依審判不可分原則，應為起訴效力所及，本院自應
      併予審理。被告幫助他人犯一般洗錢罪，為幫助犯，爰依
      刑法第30條第2項規定按正犯之刑減輕之。
（五）又被告於本院審理中自白洗錢犯罪（見本院卷第67、71頁
      ），爰依洗錢防制法第16條第2項規定，減輕其刑，並依
      刑法第70條遞減之。
（六）爰以行為人之責任為基礎，審酌被告提供上開臺企銀帳戶
      存摺、提款卡及密碼予不詳之人，幫助他人犯罪，致使真
      正犯罪者得以隱匿其身分，助長詐欺犯罪猖獗，破壞社會
      治安及金融秩序，更將造成警察機關查緝詐騙集團犯罪之
      困難，並致使告訴人等財產權受侵害，所為於法有違，考
      量被告犯後已坦承犯行，惟未與告訴人等達成和解或賠償
      損害之犯後態度，兼衡被告高中畢業之智識程度、現職環
      保公司隨車助手、未婚無子、需扶養父親、經濟狀況普通
      之家庭生活經濟狀況，暨其犯罪動機、目的、手段等一切
      情狀，量處如主文所示之刑，並諭知罰金易服勞役之折算
      標準。
三、沒收：本件被告固將前開臺企銀之金融卡及密碼提供詐欺集
    團成員遂行詐欺之犯行，惟並無證據可證明被告有因此取得
    任何酬勞，亦無其他證據足認被告已實際獲取犯罪所得而受
    有何不法利益，是爰不予宣告沒收其犯罪所得。又被告所幫
    助之詐欺集團成員雖向告訴人等詐得金錢，然幫助犯僅對犯
    罪構成要件以外之行為加以助力，而無共同犯罪之意思，自
    不適用責任共同原則，對於正犯所有因犯罪所得之物，無庸
    為沒收之宣告（最高法院86年度台上字第6278號、89年度台
    上字第6946號判決參照），是以本案就詐欺集團成員之犯罪
    所得，亦無庸併予宣告沒收，附此敘明。
據上論斷，應依刑事訴訟法第299條第1項前段，判決如主文。
本案經檢察官鄒茂瑜提起公訴，檢察官黃翊雯、林佳穎、林奕彣
移送併辦，經檢察官孫立婷到庭執行職務。
中　　華　　民　　國　　110 　年　　10　　月　　13　　日
                  刑事第五庭  法  官      陳麗芬
如不服本判決應於收受本判決後20日內向本院提出上訴書狀，上
訴書狀應敘述具體理由。上訴書狀未敘述上訴理由者，應於上訴
期間屆滿後20日內補提理由書狀於本院(均須按他造當事人之人
數附繕本 )「切勿逕送上級法院」。
以上正本證明與原本無異。
中　　華　　民　　國　　110 　年　　10　　月　　13　　日
                              書記官      李佳穎
以上正本證明與原本無異。
附錄本案論罪科刑所適用法條全文：
中華民國刑法第30條
（幫助犯及其處罰）
幫助他人實行犯罪行為者，為幫助犯。雖他人不知幫助之情者，
亦同。
幫助犯之處罰，得按正犯之刑減輕之。
中華民國刑法第339條第1項
意圖為自己或第三人不法之所有，以詐術使人將本人或第三人之
物交付者，處5 年以下有期徒刑、拘役或科或併科50萬元以下罰
金。
洗錢防制法第2條
本法所稱洗錢，指下列行為：
一、意圖掩飾或隱匿特定犯罪所得來源，或使他人逃避刑事追訴
    ，而移轉或變更特定犯罪所得。
二、掩飾或隱匿特定犯罪所得之本質、來源、去向、所在、所有
    權、處分權或其他權益者。
三、收受、持有或使用他人之特定犯罪所得。
洗錢防制法第14條
有第二條各款所列洗錢行為者，處7 年以下有期徒刑，併科新臺
幣5 百萬元以下罰金。
前項之未遂犯罰之。
前二項情形，不得科以超過其特定犯罪所定最重本刑之刑。 
附表：　　　　　
編號 被害人/告訴人 詐欺方式 被害人匯款時間、金額（新臺幣） 證據欄 備註 1 謝蕊琥 於109年10月31日19時許，由所屬詐欺集團成員使用LINE通訊軟體，向謝蕊琥介紹投資名義，誘騙將投資款項匯款聖富娛樂城投資平台所指定之銀行帳戶內，致謝蕊琥陷於錯誤，依指示匯款。  109年11月1日15時3分，匯款5萬元 ⒈謝蕊琥於警詢之證述（偵18卷第14頁） ⒉通訊軟體LINE對話紀錄截圖及網路交易明細（偵18卷第15頁） ⒊內政部警政署反詐騙諮詢專線紀錄表（偵18卷第17頁） ⒋臺南市政府警察局永康分局大橋派出所受理詐騙帳戶通報警示簡便格式表（偵18卷第21頁） ⒌金融機構聯防機制通報單（偵18卷第29頁） ⒍臺灣中小企銀行110年1月13日湖口字第1108100143號函暨彭紹彬於該行帳戶開戶基本資料及歷史交易明細資料（偵18卷第51至55頁） 110年度偵字第18號    109年11月1日18時33分，匯款10萬元   2 詹雁涵 於109年10月30日18時23分許，由所屬詐欺集團成員使用LINE通訊軟體，向詹雁涵介紹投資名義，誘騙將投資款項匯款至MCGRAW投資平台所指定之銀行帳戶內，致詹雁涵陷於錯誤，依指示匯款。 109年10月30日18時23分許，匯款3萬元 ⒈詹雁涵於警詢之證述（偵2095卷第3至4頁） ⒉交易明細表（偵2095卷第10頁） ⒊內政部警政署反詐騙諮詢專線紀錄表（偵2095卷第11頁） ⒋新北市政府警察局樹林分局三多派出所受理詐騙帳戶通報警示簡便格式表（偵2095卷第12頁） ⒌金融機構聯防機制通報單（偵2095卷第13頁） ⒍臺灣中小企銀行110年1月13日湖口字第1108100143號函暨彭紹彬於該行帳戶開戶基本資料及歷史交易明細資料（偵18卷第51至55頁） 110年度偵字第2095號    109年10月30日18時25分許，匯款3萬元      109年10月30日18時26分許，匯款1萬元   3 蔡函砡 於109年10月17日18時30分許，由所屬詐欺集團成員使用LINE通訊軟體，向蔡函砡介紹投資名義，誘騙將投資款項匯款至趨勢文化投資平台所指定之銀行帳戶內，致蔡函砡陷於錯誤，依指示匯款。 109年11月1日13時15分許，匯款5萬元 ⒈蔡函砡於警詢之證述（偵2773卷第4至5頁） ⒉內政部警政署反詐騙諮詢專線紀錄表（偵2773卷第8至9頁） ⒊南投縣政府警察局草屯分局豐城派出所受理詐騙帳戶通報警示簡便格式表（偵2773卷第14頁） ⒋金融機構聯防機制通報單（偵2773卷第24頁） ⒌通訊軟體LINE對話紀錄截圖(偵2773卷第27至29頁) ⒍匯款交易明細表（偵2773卷第30頁） ⒎南投縣政府警察局草屯分局豐城派出所受理刑事案件報案三聯單（偵2773卷第32頁） ⒏南投縣政府警察局草屯分局豐城派出所受理各類案件紀錄表（偵2773卷第33頁） ⒐臺灣中小企銀行110年1月13日湖口字第1108100143號函暨彭紹彬於該行帳戶開戶基本資料及歷史交易明細資料（偵18卷第51至55頁） 110年度偵字第2773號    109年11月1日13時12分許，匯款5萬元   4 李書綺 於109年10月24日某時許，由所屬詐欺集團成員使用LINE通訊軟體，向李書綺介紹投資名義，誘騙將投資款項匯款至超級星平台所指定之銀行帳戶內，致李書綺陷於錯誤，依指示匯款。 109年10月30日20時44分許，匯款3萬元 ⒈李書綺於警詢之證述（偵3907卷第4至8頁） ⒉臺北市政府警察局中山分局中山一派出所受理各類案件紀錄（偵3907卷第9頁） ⒊臺北市政府警察局中山分局中山一派出所受理刑事案件報案三聯單（偵3907卷第10頁） ⒋內政部警政署反詐騙諮詢專線紀錄表（偵3907卷第11頁） ⒌臺北市政府警察局中山分局中山一派出所受理詐騙帳戶通報警示簡便格式表（偵3907卷第11-1頁） ⒍金融機構聯防機制通報單（偵3907卷第13頁） ⒎李書綺提供之存摺及內頁交易明細影本（偵3907卷第15至19頁） ⒏臺灣中小企銀行110年1月13日湖口字第1108100143號函暨彭紹彬於該行帳戶開戶基本資料及歷史交易明細資料（偵18卷第51至55頁） 110年度偵字第3907號    109年11月1日22時11分許，匯款5萬元      109年11月1日22時12分許，匯款5萬元      109年11月1日22時27分許，匯款5萬元   5 陳家語 於109年11月2日某時許，由所屬詐欺集團成員使用LINE通訊軟體，向陳家語介紹投資名義，誘騙將投資款項匯款至投資理財平台（http://trend-culture188.com/#/login）所指定之銀行帳戶內，致陳家語陷於錯誤，依指示匯款。 109年10月30日18時33分許，匯款1萬元 ⒈陳家語於警詢之證述（偵4256卷第5至6頁） ⒉內政部警政署反詐騙諮詢專線紀錄表（偵4256卷第7頁） ⒊新北市政府警察局新莊分局中平派出所受理詐騙帳戶通報警示簡便格式表（偵4256卷第10頁） ⒋金融機構聯防機制通報單（偵4256卷第15頁） ⒌陳家語提供之匯款交易明細表（偵4256卷第26頁背） ⒍陳家語提供通訊軟體LINE對話紀錄截圖（偵4256卷第27頁背至33頁） ⒎臺灣中小企銀行110年1月13日湖口字第1108100143號函暨彭紹彬於該行帳戶開戶基本資料及歷史交易明細資料（偵18卷第51至55頁） 110年度偵字第4256號 6 吳佩珊 於109年10月31日某時許，由所屬詐欺集團成員使用LINE通訊軟體，向吳佩珊介紹投資名義，誘騙將投資款項匯款至聖富娛樂城投資平台所指定之銀行帳戶內，致吳佩珊陷於錯誤，依指示匯款。 109年11月1日21時15分許，匯款5萬元 ⒈吳佩珊於警詢之證述（偵5070卷第9至10頁） ⒉內政部警政署反詐騙諮詢專線紀錄表（偵5070卷第18頁） ⒊臺中市政府警察局太平分局太平派出所受理詐騙帳戶通報警示簡便格式表（偵5070卷第19頁） ⒋吳佩珊提供之網路交易明細表（偵5070卷第21頁及背面） ⒌吳佩珊提供通訊軟體LINE對話紀錄截圖（偵5070卷第22頁背面至33頁） ⒍臺中市政府警察局太平分局太平派出所受理各類案件紀錄表（偵5070卷第34頁） ⒎臺中市政府警察局太平分局太平派出所受理刑事案件報案三聯單（偵5070卷第35頁） ⒏臺灣中小企銀行110年1月13日湖口字第1108100143號函暨彭紹彬於該行帳戶開戶基本資料及歷史交易明細資料（偵18卷第51至55頁） 110年度偵字第5070號    109年11月1日21時19分許，匯款5萬元   7 蕭名軒 於109年10月22日某時許，由所屬詐欺集團成員使用LINE通訊軟體，向蕭名軒介紹投資名義，誘騙將投資款項匯款至新宇投資及富盛科技投資平台所指定之銀行帳戶內，致蕭名軒陷於錯誤，依指示匯款。 109年10月30日18時26分許，匯款2萬元 ⒈蕭名軒於警詢之證述（偵5073卷第5至6頁） ⒉內政部警政署反詐騙諮詢專線紀錄表（偵5073卷第13頁） ⒊彰化縣警察局田中分局田中派出所受理詐騙帳戶通報警示簡便格式表（偵5073卷第16頁） ⒋金融機構聯防機制通報單（偵5073卷第20頁） ⒌彰化縣警察局田中分局田中派出所受理刑事案件報案三聯單（偵5073卷第21頁） ⒍彰化縣警察局田中分局田中派出所受理各類案件紀錄表（偵5073卷第22頁） ⒎匯款交易明細表（偵5073卷第23頁） ⒏蕭名軒提供通訊軟體LINE對話紀錄截圖（偵5073卷第24至33頁） ⒐臺灣中小企銀行110年1月13日湖口字第1108100143號函暨彭紹彬於該行帳戶開戶基本資料及歷史交易明細資料（偵18卷第51至55頁） 110年度偵字第5073號 8 郭祐丞 於109年10月30日某時，由所屬詐欺集團成員使用LINE通訊軟體，向郭祐丞介紹投資名義，誘騙將投資款項匯款聖富娛樂城投資平台所指定之銀行帳戶內，致郭祐丞陷於錯誤，依指示匯款。 109年11月1日13時17分，匯款5萬元 ⒈郭祐丞於警詢時之證述（偵4780卷第37至38頁） ⒉內政部警政署反詐騙諮詢專線紀錄表（偵4780卷第39頁） ⒊臺南市政府警察局永康分局永信派出所受理詐騙帳戶通報警示簡便格式表（偵4780卷第41頁） ⒋金融機構聯防機制通報單（偵4780卷第44頁） ⒌轉帳交易明細表（偵4780卷第54至54-1頁） ⒍郭祐丞對話紀錄截圖（偵4780卷第57至59頁） ⒎臺灣中小企銀行國內作業中心109年11月23日109忠法查密字第CU88311號函暨彭紹彬於該行帳戶歷史交易明細資料（偵4780卷第21至26頁） 110年度偵字第4780號（併辦）    109年11月1日13時18分，匯款1萬元   9 陳君誼 於109年10月30日某時，由所屬詐欺集團成員使用LINE通訊軟體，向陳君誼介紹投資名義，誘騙將投資款項匯款至聖富投資平台所指定之銀行帳戶內，致陳君誼陷於錯誤，轉知胞弟陳順霖，並依指示匯款。 109年10月31日22時54分許，匯款10萬元 ⒈陳君誼於警詢時之證述（偵4780卷第59-1、257至261頁） ⒉陳順霖於警詢時之證述（偵4780卷第61至61-1頁） ⒊內政部警政署反詐騙諮詢專線紀錄表（偵4780卷第60頁） ⒋臺南市政府警察局第六分局金華派出所受理詐騙帳戶通報警示簡便格式表（偵4780卷第66頁） ⒌金融機構聯防機制通報單（偵4780卷第67頁） ⒍轉帳交易明細表（偵4780卷第71頁） ⒎陳君誼出具詐騙集團LINE帳號截圖（偵4780卷第72頁） ⒏臺灣中小企銀行國內作業中心109年11月23日109忠法查密字第CU88311號函暨彭紹彬於該行帳戶歷史交易明細資料（偵4780卷第21至26頁） 110年度偵字第4780號（併辦） 10 林薏萱 於109年10月13日20時許，由所屬詐欺集團成員使用LINE通訊軟體，向林薏萱介紹投資名義，誘騙將投資款項匯款至聖富投資平台所指定之銀行帳戶內，致林薏萱陷於錯誤，依指示匯款。 109年10月31日19時28分許，匯款2萬元 ⒈林薏萱於警詢時之證述（偵4780卷第75至77頁） ⒉內政部警政署反詐騙諮詢專線紀錄表（偵4780卷第78頁） ⒊新北市政府警察局永和分局永和派出所受理詐騙帳戶通報警示簡便格式表（偵4780卷第88頁） ⒋金融機構聯防機制通報單（偵4780卷第89頁） ⒌新北市政府警察局永和分局永和派出所受理各類案件紀錄表（偵4780卷第92頁） ⒍臺灣中小企銀行國內作業中心109年11月23日109忠法查密字第CU88311號函暨彭紹彬於該行帳戶歷史交易明細資料（偵4780卷第21至26頁） 110年度偵字第4780號（併辦）    109年10月31日20時15分許，匯款3萬元      109年11月1日13時42分許，匯款3萬元      109年11月1日13時47分許，匯款2萬元（併辦意旨書誤載為109年11月1日13時46分許）   11 林希晏（併辦意旨書誤載為林希宴） 於109年9月26日19時許，由所屬詐欺集團成員暱稱「白白」使用LINE通訊軟體，向林希晏介紹投資操作顧問名義，邀林希晏投資款項，致林希晏陷於錯誤，依指示匯款。 109年10月30日18時41分許匯款2萬8000元（併辦意旨書誤載為109年10月30日18時30分許） ⒈林希晏警詢時之證述（偵7387卷第21至22頁） ⒉新北市政府警察局樹林分局彭厝派出所受理各類案件紀錄表（偵7387卷第19頁） ⒊新北市政府警察局樹林分局彭厝派出所受理刑事案件報案三聯單（偵7387卷第20頁） ⒋內政部警政署反詐騙諮詢專線紀錄表（偵7387卷第23頁） ⒌新北市政府警察局樹林分局彭厝派出所受理詐騙帳戶通報警示簡便格式表（偵7387卷第26頁） ⒍金融機構聯防機制通報單（偵7387卷第40頁） ⒎轉帳交易明細及對話截圖（偵7387卷第43頁） ⒏臺灣中小企銀行110年2月17日湖口字第1108100478號函暨彭紹彬於該行帳戶開戶基本資料及歷史交易明細資料（偵7387卷第14至18頁） 110年度偵字第7387號（併辦） 12 江晨蕗 於109年10月某日20時許，由所屬詐欺集團成員暱稱「Angel」使用LINE通訊軟體，向江晨蕗邀約參與網路線上博弈後，再以江晨蕗若欲兌換贏得之賭資，需先支付保證金云云，致江晨蕗陷於錯誤，依指示匯款。 109年10月30日21時6分許匯款3萬1000元 ⒈江晨蕗警詢時之證述（偵7663卷第16至17、31至34、50、51至52頁） ⒉轉帳交易明細（偵7663卷第18、40頁） ⒊臺中市政府警察局第五分局水湳派出所受理各類案件紀錄表（偵7663卷第25頁） ⒋臺中市政府警察局第五分局水湳派出所受理刑事案件報案三聯單（偵7663卷第25頁背面） ⒌內政部警政署反詐騙諮詢專線紀錄表（偵7663卷第26頁） ⒍臺中市政府警察局第五分局水湳派出所受理詐騙帳戶通報警示簡便格式表（偵7663卷第27頁背面） ⒎臺灣中小企銀行國內作業中心109年11月23日湖口字第1098102919號函暨彭紹彬於該行開戶資料及歷史交易明細資料（偵7663卷第57至66頁） 110年度偵字第7663號（併辦） 13 張元鳳 於109年9月26日前某時許，由所屬詐欺集團成員暱稱「呂聖奕」、「夏和傑使用LINE通訊軟體，向張元鳳邀約參與外匯投資後，再以張元鳳需繳納手續費、稅款等費用云云，要求張元鳳匯款，致張元鳳陷於錯誤，依指示匯款。 109年10月30日21時6分許匯款2萬元 ⒈告訴人張元鳳於警詢中之指訴。 ⒉被告臺企銀行帳戶基本資料及交易明細（偵10218卷第129至133頁）。 ⒊告訴人之匯款交易明細、存摺影本及通訊軟體LINE對話紀錄（偵10218卷第165頁、第170至177頁）。 110年度偵字第7663號（併辦）